【裁判字號】    95,訴,3
【裁判日期】    951013
【裁判案由】    違反毒品危害防制條例
【裁判全文】
福建金門地方法院刑事判決                 95年度訴字第3號
公  訴  人  福建金門地方法院檢察署檢察官
被      告  寅○○
指定辯護人  沈炎平律師
被      告  壬○○
選任辯護人  吳奎新律師
上列被告因違反毒品危害防制條例案件，經檢察官提起公訴（94
年度偵字第421號），本院判決如下：
    主  文
寅○○共同連續販賣第二級毒品，處有期徒刑柒年陸月；又連續
販賣第三級毒品，處有期徒刑伍年陸月。應執行有期徒刑玖年。
販賣第二級、第三級毒品所得新臺幣柒仟伍佰元沒收，如全部或
一部不能沒收時，以其財產抵償之。
壬○○共同連續販賣第二級毒品，處有期徒刑柒年貳月。又持有
第二級毒品，處有期徒刑貳月，應執行有期徒刑柒年參月。販賣
第二級毒品、第三級毒品所得新臺幣參仟元沒收，如全部或一部
不能沒收時，以其財產抵償之。
    事  實
一、寅○○、壬○○明知搖頭丸及Ｋ他命為不得販賣之第二級、
    第三級毒品，竟分別基於販賣上開毒品之概括犯意，以搖頭
    丸1 顆新台幣（下同）500元、Ｋ他命1客（即1包，約0.5公
    克）1500元對價，出售上開毒品予他人。寅○○自民國94年
    4月間起至同年10月20日止，在如附表所示之時地，同時出
    售搖頭丸各1顆給戊○、蔡文翔（即蔡翰霆，綽號皮皮）；
    己○○、子○○二人各1顆；分別出售Ｋ他命予丙○○、庚○○各1客，另同時出售搖頭丸及Ｋ他命給甲○○（綽號阿
    秋）計有3次；且於94年10月中旬，與壬○○基於犯意之聯
    絡與行為之分擔，駕駛壬○○所有之自小客車，搭載壬○○
    攜帶2顆搖頭丸及1客Ｋ他命到「強強滾ＫＴＶ」，由壬○○
    下車以2500元對價同時出售上開毒品給辛○○（綽號阿彭）
    、乙○○。除上開出售甲○○3次搖頭丸與Ｋ他命之數量及
    金額無法確認外，寅○○出售搖頭丸、Ｋ他命所得如附表所
    示共計7500元。而壬○○則除與寅○○於上開時地出售搖頭
    丸2顆、Ｋ他命1客予辛○○及乙○○外，並於同年月18日5
    時許，主動以電話向卯○○同時兜售搖頭丸及Ｋ他命，復於
    同年月20日凌晨許，在金湖鎮「皇朝酒店ＫＴＶ」賣給李芷
    葳搖頭丸1顆。除向卯○○兜售，未完成交易外，壬○○出
    售上開毒品，總計所得3000元。嗣壬○○並將94年10月16日
    在桃園藍調舞廳購買之搖頭丸2顆、Ｋ他命約2、3公克，攜
    回金門，94年10月20日凌晨0時40分許，因寅○○將壬○○
    前開持有之Ｋ他命粉末約2、3公克，加上腦新藥品粉末，分
    裝成11小包在金湖鎮「皇朝酒店ＫＴＶ」施用時，為警查獲
    而悉上情，並當場扣得Ｋ他命粉末11包（起訴書記載12 包
    已更正為11包，合計毛重6.49公克）、Ｋ他命分食圓盤1 個
    、Ｋ他命施用捲紙百元鈔1張。
二、案經金門縣警察局移送福建金門地方法院檢察署檢察官偵查
    起訴。
    理  由
壹、有罪部分：
一、證據能力：
    按「被告以外之人於審判外之言詞或書面陳述，除法律有規
    定者外，不得作為證據。」；又「被告以外之人於審判外之
    陳述，雖不符前四條之規定，而經當事人於審判程序同意作
    為證據，法院審酌該言詞陳述或書面陳述作成時之情況，認
    為適當者，亦得為證據。」、「當事人、代理人或辯護人於
    法院調查證據時，知有第159條第1項不得為證據之情形，而
    未於言詞辯論終結前聲明異議者，視為有前項之同意。」，
    刑事訴訟法第159條第1項、第159條之5第1、2項分別定有明
    文。另按「被告以外之人於檢察事務官、司法警察官或司法
    警察調查中所為之陳述，與審判中不符時，其先前之陳述具
    有較可信之特別情況，且為證明犯罪事實存否所必要者，得
    為證據。」，刑事訴訟法第159條之2亦有明文。
（一）本件通訊監聽錄音係經檢察官依通訊保障及監察法第5條1
      項第1款核發通訊監察書依法監聽所取得之證據，有卷附
      通訊監察書可稽；而偵查人員依據通訊監察錄音作成之通
      訊監察譯文，雖屬被告以外之人於審判外之書面陳述，而
      無證據能力。但被告寅○○及其辯護人對於該通訊監察譯
      文證據能力不爭執，參照同法第159條之5第2項規定，視
      為同意使用為證據；而被告壬○○及其辯護人則同意通訊
      監察譯文作為證據（審二卷第50頁），而該等譯文且源自
      合法核發通訊監察書取得錄音而來，本院因認通訊監察譯
      文之作成情況，並無不當，依刑事訴訟法第159條之5第1
      項規定，本件檢察官舉證之通訊監察譯文，有證據能力。
      又受審判長、受命法官或檢察官選任之鑑定人所為之書面
      鑑定報告屬傳聞證據排除之例外，具證據能力（參法院辦
      理刑事訴訟案件應行注意事項第115項），惟本件檢察官
      舉證之行政院衛生署管制藥品管理局管檢字第0950000132
      號檢驗成績書、憲兵司令部刑事鑑識中心94年12月9日（
      94）安鑑字第02760號鑑驗通知書，非審判長、受命法官
      或檢察官選任之鑑定人所為之鑑定報告，仍屬被告以外之
      人於審判外之陳述，惟該等文書既經被告等同意作為證據
      （見審二卷第38頁），且為鑑定人員依其專業所為鑑驗結
      果，該等報告之作成，如前所述，亦得為證據。
（二）證人己○○、子○○之警詢供述，係被告以外之人於審判
      外所為之言詞陳述，且為被告寅○○及其辯護人不同意使
      用為證據。惟公訴人以上述證人之警詢與審判中之陳述不
      符，而其先前之陳述具有較可信之特別情況，且為證明犯
      罪事實存否所必要，主張依同法第159條之2規定，得採為
      證據。經查刑事訴訟法第159條之2所稱「其先前之陳述具
      有較可信之特別情況」（即特信性），係指取代反詰問具
      有信用性的情況保障而言，必須依據供述時的外部情狀，
      或於供述時的外部情況進行比較實際上相當困難時，參照
      供述內容推測外部的情況判斷之。茲證人己○○、子○○
      於警詢時陳述向被告寅○○購買搖頭丸，卻於審判中為相
      反之供述，其前後陳述不一；但該二人接受警詢時距案發
      時間不久，記憶猶新，所為之供述應無因記憶減弱、變化
      或喪失而影響供述之疑慮，且二證人與被告寅○○熟識（
      見審二卷第156、165頁），基於情誼，其供述必因被告寅
      ○○在場而有所顧忌，警詢時被告寅○○不在場，反之，
      審判中被告寅○○在場，二者相較，客觀上以警詢陳述之
      可信性高。況證人子○○於審理中否認由自己或請託己○○向被告寅○○購買搖頭丸，嗣於檢察官提示警詢筆錄彈
      劾證人時，始承認其警詢所言，但稱其警詢之供述，係出
      於驚嚇自行杜撰而來（審二卷第156頁至第162頁），與證
      人己○○於審理中所言如出一轍（審二卷第163頁至第167
      頁），二人於審理中作證，統一口徑，說辭同一，顯有勾
      串之嫌，其信用性又較警詢時之供述低。綜上外部情狀，
      證人己○○、子○○警詢之證言，具有較可信之特別情況
      。而被告寅○○販賣搖頭丸之犯罪事實，除被告寅○○之
      警詢及在檢察官面前之供述外，並無其他證據佐證，該二
      證人之供述筆錄，復為證明被告寅○○犯行存否所必要，
      是依刑事訴訟法第159條之2規定，應認證人己○○、子○○之警詢供述，具證據能力。
二、訊據被告寅○○、壬○○均矢口否認有何販賣搖頭丸及Ｋ他
    命之情事，被告寅○○並辯稱係與友人一起至ＫＴＶ唱歌，
    將毒品放置在桌上，友人自行取用的；而被告壬○○則稱未
    向卯○○兜售，係自己要施用毒品始以電話向卯○○調貨云
    云。經查：
（一）被告寅○○部分：
 （1）被告寅○○於警詢及檢察官偵查中坦稱曾在金門之海灣、
      皇朝、快樂屋，及歡唱就在七樓等ＫＴＶ舉行派對，94年
      間並以1顆500元之對價，提供目前尚在學之戊○，及綽號
      皮皮之蔡文翔各1顆搖頭丸（見偵卷第73頁、82頁），核
      與證人己○○警詢時證述94年間曾替被告寅○○拿2顆搖
      頭丸給戊○及蔡文翔（見被告寅○○涉案指證筆錄第51、
      52 頁）之情節相符，足堪信實。
 （2）被告寅○○雖否認於94年5、6月間，在金湖鎮信義新村住
      處附近，以1顆500元之對價販賣搖頭丸各1顆給己○○與
      子○○二人，然證人己○○、子○○分別於94年11月15日
      、94年10月22日警詢時供承在同年5、6月間，二人各以50
      0元向寅○○購得搖頭丸各1顆，並在歡唱就在七樓施用等
      語（同前指證筆錄第57、92頁），雖二人嗣於本院審理時
      均推諉上開警詢供述乃杜撰而來，然查二人個別接受警詢
      ，且子○○警詢時答稱：「（94年5至6月間某日你是否有
      叫己○○幫你向寅○○以1顆500元的代價購買搖頭丸1顆
      讓你在歡上就在七樓ＫＴＶ吸食？）是的，確實有這件事
      」，僅對警詢問題答覆，並未自行敘述事情之始末，要無
      自行杜撰可言；而己○○接受警詢在子○○之後，陳稱「
      當時（指94年年5、6月間），我跟子○○一起開車去寅○○家附近，子○○拿500元給我，然後一起跟寅○○合買
      搖頭丸，我跟子○○都各買1顆，在歡唱就在七樓服用。
      」，具體、明確敘述購買搖頭丸之情節，倘二人係杜撰其
      詞，何以內容相符；縱若二人係因有所勾串，而為內容相
      同之陳述，又何以杜撰構陷被告之詞。證人己○○、子○○既於本院審理時，企圖迴謢被告而推翻前詞，顯然與被
      告並無過節，自無於警詢時構陷被告之理。被告寅○○出
      售搖頭丸各1顆予該二人，應堪認定。
 （3）被告寅○○於警詢及檢察官偵查中供稱丙○○向其購買搖
      頭丸及Ｋ他命計4、5次之多（見偵卷第74、82頁），雖經
      丙○○到庭否認，並稱確曾有4、5次向被告寅○○提過要
      買毒品，但寅○○均未交付毒品，僅一起玩時免費供給毒
      品施用而已。然丙○○於94年9月12日、13日分別以電話向
      被告寅○○洽購Ｋ他命，並於13日之電話中以1客（包）Ｋ
      他命1500元成交，此參當日17時4分之通訊監察譯文「B（
      丙○○）：你1包放多少，我拿錢給你。A（寅○○）：不
      要拿。B：我不用很難過。A：你真的要拿？B：對啊，拿1
      包。A：好啦，1500。B：要去哪裡找你拿？A：你到他家
      來拿。」即明（見審一卷第364頁），足認二人買賣Ｋ他
      命1 客之意思合致，買賣成立；又被告寅○○且94年9月
      12日17時23分於電話中向丙○○表示暫時不想「放」，因
      還沒「洗」，放了就沒法賺錢等語（見審一卷第362頁）
      ，而「放」即賣之意；而「洗」則為在Ｋ他命內加入其他
      藥品以增加Ｋ他命之重量，亦分別為證人卯○○、甲○○
      證述在卷（見審二卷第196、185頁），可稽被告寅○○出
      售上開Ｋ他命有營利之意圖，當無如證人丙○○所言免費
      提供之理。被告寅○○於94年9月13日以1500元出售Ｋ他
      命1客給丙○○，應堪認定。
 （4）被告寅○○於警詢時坦承將小白板磨成粉與腦新藥粉加入
      Ｋ他命，以夾鍊袋包裝，1袋稱之為1客，以1客1500之對
      價出售給庚○○（見偵卷第70頁），而證人庚○○且於本
      院審理時證稱於94年6月間向被告寅○○購買Ｋ他命，在
      金門縣金湖鎮「7-11便利商店」交貨後，將之拿到歡唱就
      在七樓ＫＴＶ施用，並出資1千多元的包廂費抵償毒品的
      對價（見審二卷第135、139頁）。被告寅○○警詢自白與
      證人庚○○審理中之陳述相符，而被告寅○○稀釋毒品，
      營利意圖甚明，且有償提供Ｋ他命予庚○○，其出售Ｋ他
      命1客給庚○○，事證明確。
 （5）被告寅○○於檢察官偵查中坦承甲○○向其購買Ｋ他命及
      搖頭丸2次，價格同前（指Ｋ他命1客1500元，搖頭丸1顆
      500元，見偵卷第82頁），且於警詢時供認甲○○於94年
      10月2日在快樂屋ＫＴＶ施用之搖頭丸及Ｋ他命亦是其提
      供的（見偵卷第71、72頁）等語，核與證人甲○○於本院
      審理時陳稱自94年8月至10月間，向被告寅○○購買Ｋ他
      命及搖頭丸3次（見審二卷第184頁）之情節相當。雖被告
      寅○○及證人甲○○均稱購買上該毒品之價金尚未給付，
      然對於被告寅○○出售Ｋ他命及搖頭丸3次給甲○○既遂
      之犯行，不生影響。
 （6）被告寅○○於警詢、檢察官偵查中，及本院審理時坦稱94
      年10月中旬，被告壬○○對其表示要拿Ｋ他命及搖頭丸到
      「強強滾ＫＴＶ」給綽號「阿彭」之友人，當時因沒事，
      乃駕駛壬○○所有之自小客車搭載壬○○攜帶2顆搖頭丸
      及1客Ｋ他命到「強強滾ＫＴＶ」，由壬○○下車以2500
      元對價出售上開毒品給「阿彭」，並見到壬○○將2500元
      迅速放入口袋（見偵卷第107、127、140頁，審二卷第217
      頁），核與被告壬○○供承於94年9月至10月間，與被告
      寅○○到「強強滾ＫＴＶ」，將2顆搖頭丸及1客Ｋ他命，
      交付綽號「阿彭」之男子，並收取2500元（見偵卷第93頁
      ）之情節相符，被告壬○○且稱將2500元交給被告寅○○
      ，因被告寅○○欠酒店的錢，被告寅○○明知被告壬○○
      到「強強滾ＫＴＶ」出售毒品，仍趨車隨同，事後並收取
      販售毒品所得，二人顯有犯意之聯絡與行為之分擔。雖證
      人辛○○於審理時僅承認自己即「阿彭」，並曾於94年10
      月中旬與乙○○在「強強滾ＫＴＶ」，打電話給被告壬○○詢問購買Ｋ他命及搖頭丸之事，但因價格太貴而作罷（
      見審二卷第202、203頁），否認向被告壬○○購買上開毒
      品。惟證人乙○○於審理時已證稱當日伊與辛○○在「強
      強滾ＫＴＶ」，好奇使然乃問辛○○可否購得毒品，辛○○於是打電話給壬○○購買Ｋ他命及搖頭丸，因伊與辛○○二人均有意施用毒品，所以購買搖頭丸2顆，並看見壬○○交給辛○○1小包，大概是毒品等語（見審二卷第210
      至第213頁），所言與被告壬○○、寅○○上開陳述吻合
      ，再佐以1顆搖頭丸500元及1客Ｋ他命1500元之售價，辛○○、乙○○購買之2顆搖頭丸及1客Ｋ他命，合計恰為
      2500元，被告壬○○、寅○○，及證人乙○○三人陳述之
      情節相同，足見證人辛○○所言因價格太貴作罷等語為避
      重就輕之詞，無足採信。被告寅○○與壬○○共同出售上
      開毒品予辛○○、乙○○，堪以認定。
 （7）被告寅○○取得搖頭丸1顆對價約350元、Ｋ他命1客約
      1200元至1400元，均較其搖頭丸1顆500元、Ｋ他命1客
      1500元之售價低，且其出售之Ｋ他命均經「洗」過，被告
      寅○○並屢屢向通話對象表示出售價格「要賺」，此參94
      年9月12日被告寅○○與丙○○、甲○○、李濬豪之通訊
      監聽譯文（見審一卷第359、362、363頁），足悉被告寅
      ○○意圖營利而有上開出售搖頭丸及Ｋ他命之犯行。
（二）被告壬○○部分：
 （1）94年10月16日被告壬○○委託被告寅○○以11000元，在
      桃園藍調舞廳向不詳姓名男子購買Ｋ他命約9公克，被告
      壬○○且另自行購買4顆搖頭丸，並將當日在藍調舞廳施
      用剩餘之搖頭丸2顆及Ｋ他命約2、3公克攜回金門等情，
      業據被告寅○○、壬○○於警詢、偵查中，及本院審理時
      供述不諱。被告壬○○固將搖頭丸2顆及Ｋ他命約2、3公
      克攜回金門，惟其攜回之搖頭丸及Ｋ他命其施用所剩，且
      搖頭丸僅2顆、Ｋ他命則不及所購買的三分之一，數量鮮
      少，倘被告壬○○購買上開毒品時，即有運輸或販賣之意
      圖，以其自金門赴台往返飛機票、舟車勞頓到桃園，以及
      在藍調舞廳消費等開銷計算，當應予以預留較相當之數量
      ，以彌補前開花費，始符合其運輸之意圖或營利之目的。
      被告壬○○將施用剩餘之上開毒品，零星夾帶回金門，尚
      難認有何運輸第二級、第三級毒品之情（最高法院92年度
      台上字第5426號判決參照），惟其持有第二級毒品搖頭丸
      ，為不爭之事實，至其持有之第三級毒品Ｋ他命，雖有卷
      附行政院衛生署管制藥品管理局管檢字第0950000132號檢
      驗成績書可憑，惟非法所責難。
 （2）被告壬○○於警詢對於94年9月至10月間，其與被告寅○○二人到「強強滾ＫＴＶ」，將2顆搖頭丸及1客Ｋ他命，
      交付綽號「阿彭」之男子，並收取2500元（見偵卷第92頁
      ）等情坦承不諱；而被告寅○○則於警詢、檢察官偵查中
      ，及本院審理時坦稱94年10月中旬，被告壬○○對其表示
      要拿Ｋ他命及搖頭丸到「強強滾ＫＴＶ」給綽號「阿彭」
      之友人，當時因沒事，乃駕駛壬○○所有之自小客車搭載
      壬○○攜帶2顆搖頭丸及1客Ｋ他命到「強強滾ＫＴＶ」，
      由壬○○下車以2500對價出售上開毒品給「阿彭」，並見
      到壬○○將2500元迅速放入口袋（見偵卷第107、127、
      140頁，審二卷第217頁），二人所言已屬相符，且如前所
      述，二人有犯意之聯絡與行為之分擔。至證人辛○○本院
      審理時，否認向被告壬○○購買上開毒品，所言不實，詳
      見被告寅○○有罪部分（2）。被告壬○○警詢自白足堪
      採信，其出售搖頭丸、Ｋ他命給辛○○與乙○○，應予認
      定。
 （3）被告壬○○於檢察官偵查中供稱94年10月19日夜間應被告
      寅○○之邀到「皇朝酒店ＫＴＶ」，身上攜帶2顆搖頭丸，
      1顆給友人陳彥輔，另1顆給李芷葳，惟並未賣錢（見偵卷
      第48頁）。然查證人李芷葳因持有搖頭丸，於國防部南部
      地方軍事法院檢察署檢察官偵查中，供述所持搖頭丸1顆
      係94年10月19日在「皇朝酒店ＫＴＶ」以1顆500元對價向
      被告壬○○購得（見審一卷第48頁），當時被告壬○○先
      交付搖頭丸，但伊尚未給付對價等語；嗣於本院審理時證
      述係被告壬○○主動向其兜售，且其在軍事檢察官偵查中
      之上開供述屬實，（見審二卷第175、179頁）。查被告壬○○到「皇朝酒店ＫＴＶ」是否攜帶搖頭丸非外人得以知
      悉，證人丁○○當無從知悉被告壬○○帶有搖頭丸，而主
      動向其購買，是證人所言被告壬○○主動兜售，應堪採信
      。被告壬○○既有自行兜售之情，所辯未賣錢之說，要非
      可信。被告壬○○之自白核與證人李芷葳之證述相符，復
      有憲兵司令部刑事鑑識中心94年12月9日（94）安鑑字第0
      2760號鑑驗通知書為憑，自堪認定。
 （4）至被告壬○○於95年10月18日以電話向卯○○兜售Ｋ他命
      及搖頭丸，業經證人卯○○到庭證述（見審二卷第195頁
      ），並有該日17時17分、38分二人通訊內容：「B（壬○○）：我這兒有貨看你們要不要？A（卯○○）：衣服怎
      麼算？B：衣服1件拿350，這次去拿的比較貴，褲子的部
      分台灣1件拿的話1400、1500或1600一客。A：你們放多少
      ？B：k是1500，衣服的部分本錢350賣出的話500或600，
      因為這次的價格不像之前的兩百多塊。A：1件多少？B：
      350的本錢，1件賣500或600，但拿多的話算500，拿1、2
      顆算600，因為這次本錢的關係，加上坐飛機去拿賺150
      太少了。又不是像之前拿200多的本錢。」附卷（見審一
      卷第370頁）可稽，被告壬○○辯稱係自己需毒品，向卯
      ○○調貨，自非可採。又衣服係指搖頭丸，褲子乃指Ｋ他
      命，業經證人卯○○證述在卷（見審二卷第196頁），且
      由上開通訊內容，亦徵被告壬○○出售上開Ｋ他命或搖頭
      丸均有獲利，綜其上所為乃屬意圖營利之販賣行為，雖未
      能證明上開兜售行為已議價完成，但被告壬○○著手出售
      搖頭丸與Ｋ他命，則事證明確。
三、論罪科刑部分：
（一）按「‧‧‧明知為偽藥或禁藥而販賣罪，固不以販入之後
      ，復行賣出為構成要件，但仍須以營利為目的，將偽藥或
      禁藥購入，或將偽藥或禁藥賣出，二者必有其一，犯罪始
      為成立，方可論以既遂。如基於販入以外之其他原因而持
      有偽藥或禁藥後，另行起意售賣，正當看貨議價尚未完成
      賣出之際，即被警當場查獲，其犯罪尚未完成，自僅能以
      未遂論。」，最高法院著有69年台上字第1675號判例可參
      。且查，被告行為後，刑法第56條連續犯之規定，業於94
      年2月2日修正公布刪除，並於95年7月1日施行，則被告之
      犯行，因行為後新法業已刪除連續犯之規定，而此刪除雖
      非犯罪構成要件之變更，但顯已影響行為人刑罰之法律效
      果，自屬法律有變更，依新法第2條第1項規定，比較新、
      舊法結果，仍應適用較有利於被告行為時法律即舊法論以
      連續犯（最高法院95年第8次刑事庭會議決議參照）。
（二）核被告寅○○、壬○○以營利為目的，出售搖頭丸及Ｋ他
      命，所為均係犯毒品危害防制條例第4條第2、3項之販賣
      第二級（搖頭丸）毒品、第三級毒品（Ｋ他命）之罪。且
      ：
 （1）被告寅○○同時出售搖頭丸各1顆給戊○、蔡文翔；己○○、子○○二人各1顆，同時出售搖頭丸及Ｋ他命給甲○○，以及同時出售搖頭丸2顆及Ｋ他命1客給辛○○、乙○○，均屬一行為觸犯販賣第二級、第三級毒品數罪名之想
      像競合犯，應從一重之販賣第二級毒品罪處斷，又被告寅
      ○○與被告壬○○出售搖頭丸2顆及Ｋ他命1客給辛○○、
      乙○○，有犯意之聯絡與行為之分擔，為販賣第二級毒品
      之共同正犯。被告寅○○前揭多次賣出第二級毒品之犯行
      ，以及其先後出賣Ｋ他命給丙○○、庚○○之犯行，均為
      時間緊接，分別觸犯構成要件相同之販賣第二級、第三級
      毒品之罪名，顯均係基於概括犯意所為，應依連續犯之規
      定，各論以共同連續販賣第二級毒品，及連續販賣第三級
      毒品一罪，並依法加重其刑。又其所犯上揭二罪間，犯意
      各別，行為互殊，應分論併罰之。
 （2）被告壬○○以電話向卯○○兜售搖頭丸及Ｋ他命，因無證
      據顯示該等毒品已由被告壬○○意圖營利先行販入，縱被
      告壬○○如上所述，向卯○○兜售該等毒品，然其議價未
      能證明已完成，其著手出售毒品之行為，參照前揭最高法
      院69年台上字第1675號判例要旨，應論以販賣二、三級毒
      品未遂罪。又被告壬○○一行為同時出售搖頭丸及Ｋ他命
      給辛○○、乙○○，及以一行為向卯○○兜售搖頭丸及Ｋ
      他命，均屬一行為觸犯數罪名之想像競合犯，應分別從一
      重之販賣搖頭丸既遂，及販賣搖頭丸未遂罪處斷；且被告
      壬○○與被告寅○○販賣二級毒品予辛○○、乙○○，有
      犯意之聯絡與行為之分擔，乃屬共同正犯。被告壬○○上
      開共同販賣搖頭丸既遂、未遂，及出售搖頭丸給李芷葳之
      犯行，時間緊接，觸犯構成要件相同之罪名，顯係基於概
      括犯意所為，均應依連續犯規定，論以一罪，並依法加重
      其刑。又被告壬○○在桃園藍調舞廳購買搖頭丸復持有攜
      回金門，未能證明有販賣或營利之意圖，應係犯毒品危害
      防制條例第11條第2項持有第二級毒品罪，公訴意旨漏未
      斟酌此點，而認被告係犯同法第4條第2項運輸第二級毒品
      罪，尚有未恰，惟其基本事實同一，本院爰變更起訴法條
      。被告壬○○上開販賣第二級毒品、持有第二級毒品之犯
      行，犯意各別，行為不同，應分論併罰之。
 （3）爰審酌被告等之正值盛年，不思努力工作，竟以販售毒品
      為營利之工具，進而提供他人施用毒品之管道，其危害社
      會甚鉅，且被告等犯罪後，對其犯行避重就輕，顯無悔悟
      之意，又被告等雖非累犯，惟被告寅○○少年時期多次竊
      盜，並經感化教育，而被告壬○○則自有妨害自由之前科
      ，有卷附台灣高等法院被告前案紀錄表可稽，二人品行不
      佳等，及其他一切情狀，量處如主文所示之刑，併定其應
      執行刑。扣案之Ｋ他命粉末11包（毛重6.49公克）雖為被
      告壬○○持有之違禁物，惟持有第三級毒品非法所責難，
      主刑不存，無從為沒收之宣告；且違禁物應由檢察官另依
      法聲請法院為單獨宣告沒收之裁定。至扣案之Ｋ他命分食
      圓盤1個、施用捲紙新台幣百元紙鈔1張，雖為施用第三級
      毒品所用之工具，然施用第三級毒品並無刑責，自無供犯
      罪所用可言，上開扣案物品爰均不為沒收之宣告。另被告
      寅○○販賣第二、三級毒品，除甲○○部分數量不明，金
      額無法確認外，共有戊○、蔡文翔、己○○、子○○搖頭
      丸各1顆，丙○○、庚○○Ｋ他命各1客，以及與被告壬○○共同販售與辛○○、乙○○搖頭丸2顆、Ｋ他命1客，合
      計所得7500元；被告壬○○出售李芷葳1顆搖頭丸、與被
      告壬○○共同販售予辛○○、乙○○搖頭丸2顆、Ｋ他命1
      客，合計所得3000元，均為被告等犯罪所得之財物，爰依
      毒品危害防制條例第19條第1項規定，為沒收，及如全部
      或一部不能沒收時，以其財產抵償之宣告。
貳、無罪部分：
一、
（一）按「被告或共犯之自白，不得作為有罪判決之唯一證據，
      仍應調查其他必要之證據，以察其是否與事實相符。」，
      刑事訴訟法第156條第2項定有明文；且「被告之自白為證
      據之一種，須非出於強暴、脅迫、利誘、詐欺或其他不正
      之方法，且與事實相符者，方得採為證據，故被告雖經自
      白，仍應調查其他必要之證據，以察其與事實是否相符，
      苟無法證明其與事實相符，根本即失其證據之證明力，不
      得採為判斷事實之根據。」，最高法院著有46年台上字第
      809號判例可資參照。
（二）又按「犯罪事實應依證據認定之，無證據不得認定犯罪事
      實。」、「不能證明被告犯罪者，應諭知無罪之判決。」
      ，刑事訴訟法第154條第2項、第301條第1項亦分別定有明
      文，而「檢察官就被告犯罪事實，應負舉證責任，並指出
      證明之方法。」（參同法第161條第1項），且「認定犯罪
      事實所憑之證據，雖不以直接證據為限，間接證據亦包括
      在內；然而無論直接或間接證據，其為訴訟上之證明，須
      於通常一般之人均不致有所懷疑，而得確信其為真實之程
      度者，始得據為有罪之認定，倘其證明尚未達到此一程度
      ，而有合理之懷疑存在時，事實審法院復已就其心證上理
      由予以闡述，敘明其如何無從為有罪之確信，因而為無罪
      之判決，尚不得任意指為違法。」，亦有最高法院30 年
      度上字第816號、76年度台上字第4986號判例要旨可參。
二、公訴意旨另以：被告寅○○明知搖頭丸及Ｋ他命分別係屬毒
    品危害防制條例第2條第2項第2款及第3款所定之第二級、第
    三級毒品，不得運輸、販賣，竟意圖營利，基於運輸、販賣
    第二級毒品搖頭丸及第三級毒品Ｋ他命之概括犯意，自94年
    4月間起至同年10月20日被查獲時止，連續5次分別以7500元
    至15000元不等之價格，赴台灣向葉中一及某真實姓名年籍
    不詳男子購入後，攜回金門或直接以宅急便之方式購入，再
    以1顆搖頭丸500元、1小包（客）Ｋ他命1000元至1500元不
    等之價格，於94年9月12日及94年某月間，在不詳地點出售
    Ｋ他命給癸○○2次各1客、94年9月5日在不詳地點出售予李
    芷葳2客、94年某月間3次在不詳地點出搖頭丸及Ｋ他命給丙○○、於94年4、5月間在金湖鎮「7-11便利商店」另出售3
    次Ｋ他命給庚○○；同年9月間在「快樂屋ＫＴＶ」以1顆
    500 元對價，出售搖頭丸1顆給己○○；同年7月至10月間，
    約5次以1顆500元、1包Ｋ他命1200元至1300元之價錢，出售
    搖頭丸及Ｋ他命給子○○；94年10月間在金湖鎮湖前漁港餐
    廳出售丑○○5客，因認被告寅○○涉有運輸及販賣上開毒
    品之罪嫌
三、公訴人認被告寅○○意圖營利，自94年4月間起至同年10月2
    0日被查獲時止，連續5次分別以7500元至15000元不等之價
    格，赴台灣向葉中一及某真實姓名年籍不詳男子購入後搖頭
    丸及Ｋ他命，攜回金門或直接以宅急便之方式購入後，出售
    他人，無非係以被告寅○○94年11月2日警詢及檢察官偵查
    中，自白其自94年4月開始向葉中一購買毒品共4次，兼採郵
    寄或親自取貨之方式，加上94年10月16日與被告壬○○在桃
    園藍調舞廳購買毒品，計5次之多等語（見偵卷第72頁、81
    頁）為據。然公訴人起訴被告寅○○上開犯行，除被告寅○○自白外，並無其他事證足以證明該自白與事實相符，參照
    前揭法條及判例要旨，僅有被告寅○○之自白，不得採為判
    斷事實之根據。而94年10月16被告寅○○與被告壬○○在桃
    園藍調舞廳購買毒品，雖亦據被告壬○○證稱在卷，然被告
    寅○○係受被告壬○○之委託，以11000元向不詳姓名男子
    購買Ｋ他命約9公克，另4顆搖頭丸則由被告壬○○自行購買
    ，且施用剩餘搖頭丸2顆及Ｋ他命約2、3公克，係由被告壬○○攜回金門，被告寅○○並無將搖頭丸或Ｋ他命由台灣帶
    回金門之情事，業據被告寅○○、壬○○於警詢、偵查中，
    及本院審理時供述在卷，而被告壬○○雖與被告寅○○為友
    ，然未及生死之交，被告壬○○當無將攜回毒品之事自攬於
    身，以迴謢被告寅○○之理，是其所言由其攜回毒品，應堪
    採信。公訴人起訴被告寅○○5次由台灣購買搖頭丸及Ｋ他
    命後攜回金門，自乏依據。
四、公訴人另認被告寅○○有下列出售搖頭丸或Ｋ他命之犯行，
    惟其舉證未達通常一般之人均不致有所懷疑，而得確信其為
    真實之程度，本院無從為有罪之確信：
（一）被告寅○○以1小包（約0.5公克）1200元至1300元之價格
      ，在不詳地點出售Ｋ他命2次給癸○○：
      公訴人無非係以被告寅○○於警詢及偵查中，自白癸○○
      主動向其購買Ｋ他命1000元至2000元（見偵卷75、82頁）
      ，以及94年9月12日16時10分被告寅○○與癸○○間之通
      訊監察譯文為證，然被告寅○○前揭自白業經證人癸○○
      到庭否認，並稱與被告寅○○通話，僅係詢問而已，從未
      付錢給被告寅○○（見審二卷第127頁）；且參之通訊監
      察譯文：「B（癸○○）：你那裡還有「褲」（指Ｋ他命
      ）嗎？A（寅○○）：你是要買嗎？你覺得賣多少？‧‧
      ‧B ：湊個整數2給我，扣2千起來。A：你的意思是要2千
      元。‧‧‧B：我要找豆奶拿？好啦，我再打給他。A：你
      叫豆乃打給我。B：好」，癸○○確有詢價購買Ｋ他命之
      意，但尚須透過第三人，二人買賣意思難認合致，不足證
      明被告寅○○販賣Ｋ他命給癸○○之自白屬實，自不得作
      為犯罪之證據。
（二）被告寅○○於94年間出售Ｋ他命2包給李芷葳：
      被告寅○○於檢察官偵查中雖坦承，有一位現役軍人綽號
      「阿葳」以2000元向伊購買Ｋ他命2包，每包重約0.56公
      克（見偵卷第82頁），復有被告寅○○與李芷葳95年9月5
      日15時許通訊內容：「B（阿葳）：你有沒辦法喬東西給
      我？A（寅○○）：沒辦法。B：金門那麼缺貨？A：要問
      金城那邊。‧‧‧B：有辦法喬給我嗎？A：那個拿不到，
      褲子、衣服都有。B：好啦你再打電話給我。」附卷可參
      ；惟證人李芷葳到庭否認向被告寅○○購買Ｋ他命，而上
      開通訊監察譯文又未能證明被告在電話中有出售搖頭丸或
      Ｋ他命之犯意與行為，被告寅○○之自白難認與事實相符
      ，徒以被告寅○○之自白，自不足為認定其有罪證據。
（三）公訴人起訴被告寅○○於94年某月間，3次在不詳地點以
      每顆500元、每1小包1500元出售搖頭丸及Ｋ他命予丙○○
      部分，除如上有罪部分所述，由被告寅○○自白及通訊監
      察譯文，堪以認定被告寅○○出售1客Ｋ他命予丙○○外
      ，並無其他證據足以證明被告寅○○有出售1客以外之Ｋ
      他命及搖頭丸給丙○○。
（四）公訴人另以證人庚○○警詢之供承，及被告寅○○與庚○○94年8月19日19時19分、38分之通訊監察譯文，認定被
      告寅○○於94年4、5月間，除如上述有罪部分所載外，另
      有3次在金門縣金湖鎮「7-11便利商店」前，以1200元至
      1300元之對價出售Ｋ他命1包與庚○○，並於同年9月間在
      不詳地點以700元1顆出售搖頭丸給庚○○。然庚○○警詢
      買受Ｋ他命3次之供述，業經其於審判中否認，而公訴人
      就庚○○警詢與審判中前後供述不一，何以警詢之供述較
      具可信性而得採為證據，未盡舉證之責，庚○○所為警詢
      之審判外陳述，依法為傳聞證據，不得採為證據。又通訊
      監察譯文雖顯示庚○○向被告寅○○調「東西」，被告寅
      ○○表示沒辦法調到「褲子」，「衣服」經詢問第三人結
      果為1粒700元；庚○○請求被告寅○○幫他拿2顆（見審
      一卷第356頁）等語。然被告寅○○究有由無從他人處拿2
      顆搖頭丸給庚○○？又有無從中獲利，均未見公訴人舉證
      ，僅憑通訊監察譯文，無法證明被告寅○○有公訴人所指
      上揭犯行。
（五）公訴人除認被告寅○○除如上述有罪部分，於94年5、6月
      間在自宅附近各販賣1顆搖頭丸給己○○、子○○外，另
      認被告寅○○另於同年9月間在「快樂屋ＫＴＶ」以1 顆
      500元對價，出售搖頭丸1顆給己○○；並於同年7月至10
      月間，約5次以1顆500元、1包Ｋ他命1200元至1300元之價
      錢，出售搖頭丸及Ｋ他命給子○○，並以該二人警詢時之
      證述為憑。然查，己○○警詢時雖陳述都在「歡唱就在七
      樓」ＫＴＶ施用毒品，有一次在「快樂屋ＫＴＶ」，毒品
      幾乎都是向甲○○購買，一次向寅○○買，且所購買之搖
      頭丸價錢均為1顆500元等語（見被告寅○○指證筆錄第51
      頁），但究竟己○○向被告寅○○購買搖頭丸或Ｋ他命？
      地點在「歡唱就在七樓」或「快樂屋ＫＴＶ」，陳述均不
      明確；而子○○警詢供述第一次施用毒品約於94年7月間
      ，在「歡唱就在七樓」ＫＴＶ，與寅○○、甲○○、周至
      展、丙○○等7人ＫＴＶ施用搖頭丸及Ｋ他命，其後至同
      年10月間，約有5、6次與上開之人在同一地點共同施用相
      同毒品，我們所施用之毒品來源係當場向甲○○、寅○○
      購買等語（見前卷第89頁），則數人共同施用之毒品為何
      人購買，子○○究竟購買幾次？其數量、價格，及毒品種
      類均不詳，復無其他證據足稽被告寅○○確有上開出售毒
      品給己○○、子○○之行為，公訴人所認此部分之犯行，
      難認有據。
（六）公訴人且起訴被告寅○○於94年10月間，在金湖鎮湖前「
      漁港餐廳」，以每包2,000元之價格，出售5包Ｋ他命給綽
      號「貓母」之丑○○，無非係以被告寅○○警詢及偵查中
      之自白為憑。然查被告寅○○於警詢時稱94年10 月10日
      伊赴台時，「貓母」提供10,000元請伊代為購買Ｋ他命，
      伊從中賺了3,000元（見偵卷第71頁），嗣於檢察官偵查
      中改稱「貓母」以每包2,000元之價格向伊購買Ｋ他命5包
      ，前後供述已有不一（偵卷第82頁），而證人丑○○庭訊
      時固承認其綽號為「貓母」，但否認向被告寅○○購買Ｋ
      他命，並稱10,000元係李洛江代替被告寅○○向其借貸的
      （見審二卷第170頁），說詞復與被告自白不同。上揭自
      白與證詞，顯無法證明被告寅○○有此犯行。
（七）綜上，公訴意旨認被告等涉犯上開運輸、販賣第二級、第
      三級之罪行，未能舉證證明被告等有公訴人所指之上述犯
      行，本院無從為該部分有罪之確信。公訴意旨認被告等運
      輸第二級、第三級毒品與販賣第二級、第三級毒品間有方
      法、結果之牽連關係，為裁判上之一罪，爰不另為無罪之
      諭知。
據上論斷，應依刑事訴訟法第299條第1項前段、第300條，毒品
危害防制條例第4條第2項、第3項、第11條第2項、第19條第1項
，刑法第2條第1項前段、第11條前段、第28條、第55條、修正前
第56條、第51條第5款，判決如主文。
本案經檢察官張漢森到庭執行職務
中    華    民    國    95    年    10    月    13    日
                  刑事庭  審判長法  官  康樹正
                                法  官  盧軍傑
                                法  官  魏玉英
上正本證明與原本無異。
如不服本判決，應於判決送達後10日內，向本院提出上訴狀。
                                書記官  董培祥
中    華    民    國    95    年    10    月    13    日
附錄本案論罪科刑法條全文
毒品危害防制條例
第4條第2、3項
製造、運輸、販賣第二級毒品者，處無期徒刑或7年以上有期徒
刑，得併科新臺幣700萬元以下罰金。
製造、運輸、販賣第三級毒品者，處5年以上有期徒刑，得併科
新臺幣500萬元以下罰金。
第11條第2項
持有第二級毒品者，處2年以下有期徒刑、拘役或新臺幣30,000
元以下罰金。
附表
┌────┬──────┬──────┬──────┐
│ 姓  名 │  時    間  │  地    點  │  毒品種類/ │
│        │            │            │  所    得  │
│        │            │            │ （新台幣） │
├────┼──────┼──────┼──────┤
│ 戊  ○ │94年某月間  │  不    詳  │搖頭丸各1顆 │
│ 蔡文翔 │            │            │  1000元    │
├────┼──────┼──────┼──────┤
│ 己○○ │94年5、6月間│金湖鎮信義新│搖頭丸各1顆 │
│ 子○○ │            │村寅○○住處│  1000元    │            │            │            │
├────┼──────┼──────┼──────┤
│ 丙○○ │94年9月13日 │  不    詳  │ K他命1客   │
│        │            │            │  1500元    │
├────┼──────┼──────┼──────┤
│ 庚○○ │94年6月間   │ 金湖鎮7-11 │ K他命1客   │
│        │            │ 便利商店   │  1500元    │
├────┼──────┼──────┼──────┤
│ 甲○○ │94年8月至10 │2次在不詳地 │搖頭丸及K他 │
│        │月間        │點          │命3次       │
│        │94年10月2日 │快樂屋ＫＴＶ│（金額不明）│
├────┼──────┼──────┼──────┤
│ 辛○○ │94年9月至10 │強強滾ＫＴＶ│搖頭丸2顆及 │
│ 乙○○ │月間        │            │K他命1客    │
│        │            │            │  2500元    │
└────┴──────┴──────┴──────┘


司法院資訊處製作；財團法人民間司法改革基金會備份。
